臺灣臺北地方法院民事裁定　　　　　　　　100年度司字第1號
聲　請　人　財政部臺北市國稅局
法定代理人　淩忠嫄
相　對　人　高奇有限公司
臨時管理人　陳燕美
上列聲請人聲請選任相對人高奇有限公司臨時管理人事件，本院
裁定如下：
    主  文
選任陳燕美（女，身分證統一編號Ｚ000000000號）為高奇有限公
司之臨時管理人。
聲請程序費用新臺幣壹仟元由相對人負擔。
    理  由
一、本件聲請意旨略以：相對人積欠截至民國99年11月19日止，
    累計欠繳88至90年度營利事業所得稅，合計新臺幣（下同）
    44萬1,501元。茲因相對人之唯一董事陳彭月業於99年3月24
    日死亡，亦未指定代理人或其他股東對外代表公司，且該公
    司迄今亦未依法推舉新代表人對外代表公司，致欠繳稅款無
    法繼續執行。為欠稅清理之必要，爰依公司法第108條第4項
    準用同法第208條之1第1項之規定，以利害關係人身分聲請
    為相對人選任臨時管理人等語。
二、按股份有限公司之董事長不為或不能行使職權，致公司有受
    損害之虞時，法院因利害關係人或檢察官之聲請，得選任一
    人以上之臨時管理人，代行董事長及董事會之職權，但不得
    為不利於公司之行為；又前開規定於有限公司亦有準用，公
    司法第208條之1第1項及第108條第4項分別定有明文。考其
    立法目的，乃係為保障公司不因董事會不為或不能行使職權
    ，抑或全部董事均無法行使職權而有遭受損害之虞所由設，
    。準此，倘公司董事有因死亡、辭職或當然解任，致董事會
    無法召開行使職權，或剩餘董事均消極不行使職權，使公司
    業務停頓之情事，法院即得依利害關係人之聲請，以公司或
    法人之最佳利益為考量，為公司選任臨時管理人。
三、經查，聲請人主張相對人尚欠稅44萬1,501元，然其唯一董
    事陳彭月已於99年3月24日死亡，迄今均無人代行董事職務
    等情，業據其提出營業稅欠稅查詢情形表、相對人公司變更
    登記事項表及陳彭月個人戶籍資料查詢表等件為證，堪信為
    真。而相對人公司雖尚有股東陳燕美、劉銘卿、陳洪玉霜及
    高劉秀嬌等人，非無依公司法第108條第2項規定，由上開股
    東互推1人代理董事執行職務，或另選任1人為董事之可能，
    然上開股東自陳彭月死亡後，迄今仍未依上開規定另推選或
    選任1人以執行董事職務；甚且經本院通知渠等陳報未選任
    之理由後，亦未見有任何回覆，足認相對人唯一董事陳彭月
    死亡後，剩餘股東均消極不行使職權，致該公司之董事職務
    至今無人代行。又本件聲請人聲請選任臨時管理人之目的係
    為求得稅捐稽徵文書或相關行政處分之送達，此舉足以影響
    國家稅捐債權之徵收，難謂於股東權益及國內經濟秩序毫無
    影響；且選任臨時管理人之結果，除可由臨時管理人召開股
    東會改選董事，俾利公司繼續經營其業務，以維持公司運作
    外，果公司已有解散或破產事由，亦得由臨時管理人召開股
    東會選任清算人，或聲請宣告破產，以資了結公司現務，對
    於公司、股東及債權人均屬有利。是聲請人依法聲請本院為
    相對人選任臨時管理人，揆諸前揭法條及說明，自屬有據。
    本院審酌陳燕美除係相對人現任股東外，亦為陳彭月之女，
    ，其對相對人公司之營運及財務狀況，應有相當了解，衡情
    亦可本於相對人公司利益為處理。參以陳燕美之最高學歷為
    大學畢業，有其個人基本資料1紙在卷可考，則其應具有相
    當之智識代行董事職務，亦堪認定。且本院依職權函詢上開
    股東等人關於擔任臨時管理人之意見，陳燕美並未為拒絕之
    意等情，認以陳燕美為相對人之臨時管理人應屬允當，爰選
    任陳燕美為相對人之臨時管理人。
四、依非訟事件法第21條第2項、民事訴訟法第95條、第78條，
    裁定如主文。
中    華    民    國    100    年    2    月    14    日
                  民事第三庭 法  官  吳若萍
以上正本係照原本作成。
如不服本裁定應於送達後10日內向本院提出抗告狀，並繳納抗告
費新臺幣1,000元。
中    華    民    國    100    年    2    月    14    日
                             書記官  劉英權